# 会计准则解释 4 号第 5 条

提问人：zzxgh 时间：2010-08-27 09:53:22
请问老师：这里说的递延所得税资产是指被合并单位个别报表确认的递延所得税资产还是指合并中由于公允价值与账面价值差异确认的递延所得税资产？

回答人：chenyiwei
回复 楼主 zzxgh 的帖子此处的递延所得税资产是指与被购买方相关的递延所得税资产，其中包括被购买方可辨认资产、负债的购买日公允价值和计税基础之间的差异导致的递延所得税资产，也包括被购买方的可抵扣亏损相关的递延所得税资产。 需要注意：不是指被购买方自身报表中确认的递延所得税资产（因为在企业合并会计中，与被购买方相关的递延所得税资产和负债需要重新计量，而不是简单地将被购买方原先确认的递延所得税转入）。

回答人：chenyiwei
回复 10 楼 tony868lamy 的帖子因为购买法下需要按照公允价值重新确认被购买方的各项可辨认资产、负债和商誉，所以递延所得税资产和负债需要重新计算，不考虑原先被购买方自身报表上确认的递延所得税资产和负债。 非同一控制下企业合并中，取得被购买方可辨认资产的公允价值高于其计税基础的差额均应确认递延所得税负债。一般理解没有例外。

回答人：chenyiwei
回复 12 楼 zzqryna 的帖子递延所得税资产和负债是可以分别计算，但本例中应当符合两者抵销后以净额列示的条件（见《讲解2008 》）。